臺灣高等法院臺中分院刑事判決　　　　100年度上易字第540號
上　訴　人
即　被　告　蘇炳彰
上列上訴人因傷害案件，不服臺灣彰化地方法院100年度易字第1
號中華民國100年3月10日第一審判決（起訴案號：臺灣彰化地方
法院檢察署99年度偵字第10355號），提起上訴，本院判決如下
：
    主  文
上訴駁回。
    理  由
一、按依刑事訴訟法第350條、第361條、第362條、第367條規定
    ，不服地方法院之第一審判決而上訴者，須提出上訴書狀，
    並應敘述具體理由，為上訴必備之程式；其所提出之書狀未
    敘述上訴理由，或僅曾以言詞陳述上訴理由者，均應於上訴
    期間屆滿後20日內補提理由書於第一審法院。第一審法院經
    形式審查，認逾期未補提上訴理由者，應定期間先命補正；
    逾期未補正者，為上訴不合法律上之程式，應以裁定駁回。
    倘已提出上訴理由，但所提非屬具體理由者，則由第二審法
    院以上訴不合法律上之程式，判決駁回。而所謂具體理由，
    必係依據卷內既有訴訟資料或提出新事證，指摘或表明第一
    審判決有何採證認事、用法或量刑等足以影響判決本旨之不
    當或違法，而構成應予撤銷之具體事由，始克當之（例如：
    依憑證據法則具體指出所採證據何以不具證據能力，或依憑
    卷證資料，明確指出所為證據證明力之判斷如何違背經驗、
    論理法則）；倘僅泛言原判決認定事實錯誤、違背法令、量
    刑失之過重或輕縱，而未依上揭意旨指出具體事由，或形式
    上雖已指出具體事由，然該事由縱使屬實，亦不足以認為原
    判決有何不當或違法者（例如：對不具有調查必要性之證據
    ，法院未依聲請調查亦未說明理由，或援用證據不當，但除
    去該證據仍應為同一事實之認定），皆難謂係具體理由，俾
    與第二審上訴制度旨在請求第二審法院撤銷、變更第一審不
    當或違法之判決，以實現個案救濟之立法目的相契合，並節
    制濫行上訴（最高法院97年度台上字第892號判決亦同此意
    旨）。
二、本件上訴人即被告(以下稱被告)蘇炳彰不服原審判決，提起
    上訴，其提出之刑事上訴狀所敘述之上訴理由如附件所載。
    其第點上訴理由謂：「告訴人係於民國99年6月14日凌晨2
    點6分發生，不是6月13日11點，請查明，並於6月14日凌晨3
    點左右由被告送至秀傳醫院」云云。惟被告於本案傷害告訴
    人之犯罪事實係發生於99年6月13日晚間11時許，業據告訴
    人指訴明確，並經原判決認定在案，參以卷內秀傳醫院出具
    之診斷證明書記載告訴人於99年6月14日0時49分因頭皮之開
    放性傷口、頭部損傷等傷害入該院急診室就診，可知本案事
    實確發生於告訴人上開進入急診室就診之前，是形式上觀之
    ，原判決依告訴人指述認定本案發生之時間為99年6月13 日
    晚間11時許，應屬合理可信而無不當。被告第點上訴理由
    所指即非可採。另被告之第點上訴理由謂：「伊之工作使
    其平常手力就比較大，且忍受那麼多委屈，那種暴發力，甩
    開的力量，發生的傷口也就不足為奇，尚有人跌倒，所受的
    傷口也比告訴人還大」云云，核與其於原審之辯詞無異，然
    原判決已就其所辯駁斥在案，核無不合。被告上訴，猶執相
    同陳詞爭辯圖卸，自不足以動搖原判決。至被告其餘所陳上
    訴理由，或發生於本案案發前之事實，或發生於本案案發後
    之事實，且均屬與本案罪行之成立無重要關係之細微末節，
    形式上觀之，縱然此部分事實屬實，亦不足以動搖原判決之
    結果。綜上所述，被告之上訴意旨所陳各節，均不足認原判
    決認事用法及量刑有何違法或不當之情形，而構成應予撤銷
    之事由，自難認其上訴已備具體理由。依上揭說明，其上訴
    自不合法律上之程式，爰不經言詞辯論予以駁回。
三、據上論斷，應依刑事訴訟法第367條前段、第372條，判決如
    主文。
中    華    民    國   100    年    4     月    26    日
            刑事第四庭    審判長法  官  洪  耀  宗
                                法  官  林  清  鈞
                                法  官  許  文  碩
以上正本證明與原本無異。
不得上訴。
                                書記官  郭  蕙  瑜
中    華    民    國   100    年    4     月    26    日